【裁判字號】    98,台簡抗,17
【裁判日期】    980430
【裁判案由】    確認界址
【裁判全文】
最高法院民事裁定              九十八年度台簡抗字第一七號
抗  告  人  甲○○
訴訟代理人  劉  楷律師
上列抗告人因與相對人國道加油站股份有限公司間請求確認界址
事件，對於中華民國九十八年三月十日台灣桃園地方法院裁定（
九十七年度簡上字第六六號），提起抗告，本院裁定如下：
    主  文
抗告駁回。
抗告訴訟費用由抗告人負擔。
    理  由
按對於簡易訴訟程序之第二審判決，其上訴利益逾民事訴訟法第
四百六十六條所定之額數者，當事人僅得以其適用法規顯有錯誤
為理由，逕向最高法院提起上訴，並須經原裁判法院之許可。此
項許可，以訴訟事件所涉及之法律見解具有原則上之重要性者為
限，此觀同法第四百三十六條之二第一項、第四百三十六條之三
第一項及第二項之規定自明。所謂適用法規顯有錯誤，係指原第
二審判決就其取捨證據所確定之事實適用法規顯有錯誤而言，不
包括認定事實不當、判決不備理由或理由矛盾之情形在內。本件
抗告人對於原第二審判決逕向本院提起上訴，雖以：依地籍測量
實施規則第二百三十二條規定，系爭二二二與二二二之四號土地
（下稱系爭土地）應依經濟部能源委員會民國九十二年五月二十
三日函附圖（下稱附圖資料）所示位置定其經界。第一審簡易庭
（原法院簡易判決）認系爭附圖資料既未於測量界址時提出，即
非該規則所稱之「原始資料」，不得採為經界認定之依據，而採
內政部土地測量局九十六年九月十九日補充鑑定圖所示之A、I、
B、C、D、E點之連接線為系爭土地之界址，違反地籍測量實施規
則。原法院第二審判決維持簡易庭之判決，駁回伊之上訴，適用
法規顯有錯誤云云，為其論據。惟查抗告人所陳上開理由，係屬
原第二審判決所認定：抗告人於系爭土地辦理分割測量時，並未
提出「附圖資料」，且於加油站面寬二十七公尺之分割線簽名確
認無誤，即不得視附圖資料為地籍測量實施規則第二百三十二條
規定之「原始資料」而逕以之為確認經界之基準。審酌系爭土地
與其他相鄰地之界址並無爭執，系爭土地應有面積，依現代儀器
測量較為精準，以及加油站設置管理規則之規定，認系爭土地之
界址為內政部土地測量局於九十六年九月十九日依法院囑託製作
補充鑑定圖所示之A、I、B、C、D、E點之連接線等事實當否之問
題，要與適用法規是否顯有錯誤無涉，且亦無所涉及之法律見解
具有原則上重要性之情事。原法院因認其上訴「不應許可」，以
裁定予以駁回，經核於法並無違誤。抗告論旨，指摘原裁定不當
，聲明廢棄，非有理由。
據上論結，本件抗告為無理由。依民事訴訟法第四百三十六條之
二第二項、第四百九十五條之一第一項、第四百四十九條第一項
、第九十五條、第七十八條，裁定如主文。
中    華    民    國  九十八  年    四    月   三十   日
                      最高法院民事第三庭
                          審判長法官  蘇  茂  秋
                                法官  陳  碧  玉
                                法官  王  仁  貴
                                法官  張  宗  權
                                法官  陳  國  禎
      本件正本證明與原本無異
                                      書  記  官
中    華    民    國  九十八  年    五    月   十二   日
                                                      K


司法院資訊處製作；財團法人民間司法改革基金會備份。
